【裁判字號】    90,上易,2241
【裁判日期】    901129
【裁判案由】    竊盜
【裁判全文】
臺灣高等法院臺中分院刑事判決                    九十年度上易字第二二四一號
    上  訴  人
    即  被  告  戊○○
右上訴人因竊盜案件，不服臺灣苗栗地方法院九十年度易字第三六七中華民國九十年
九月二十一日第一審判決（起訴及移送併辦案號：臺灣苗栗地方法院檢察署九十度偵
字第二三一八號、第二五七三號、第四六二二號、第四五三四號、九十年度偵緝字第
一二七），提起上訴，本院判決如左：
      主  文
原判決撤銷。
戊○○連續竊盜，處有期徒刑貳年貳月，並於刑之執行前令入勞動場所強制工作參年
。
      事  實
原審判決書所記載之事實，除應增列檢察官移送併案之（七）部分：戊○○復承同一
之竊盜概括犯意，又於九十年一月五日上午十時左右，無故侵入己○○位於新竹市○○○里○○路○段五四六巷五弄四十一號住處內，行竊財物無所得，又於翌日即九十
年一月六日下午三時左右，見同巷二十四號丁○○屋內大門未關，即趁無人注意之際
進入屋內（無故侵入住宅部分未據告訴），正著手尋找行竊之財物時，因丁○○自外
返家，而未遂，嗣戊○○經李柏來會同鄰長王繼保捕獲後送警處理外，其餘與本院認
定之犯罪事實相同，玆引用之。（如附件）
      理  由
一、引用原審判決書所記載之證據。
二、被告上訴意旨固雖略以；原審量刑過刑云云，但查被告自九十年行二十二日起即
    利用闖空門之方式，或趁機車錀匙未取下之方式，行竊財物多次，此業據被告坦
    承在卷，並經被害人辛○○、乙○○○、丙○○、甲○○、庚○○、壬○○等人
    指述甚明，並有車輛失竊資料、贓證物認領保管單等在卷足參；雖其否認於九十
    年一月五日、六日有至新竹延平路一段五四六巷五段行竊；但查被告如何利用被
    害人己○○、丁○○不在家之時候，趁機侵入屋行竊財物，為人查獲之事實，業
    據孫、李二人於警訊、偵查中指訴甚詳，且被告既於九十年一月五日當天即在巷
    口被己○○撞見自伊家出來，並於翌日於丁○○家遭丁○○夥同鄰長扭送警方，
    苟被告當時無行竊之意，何以無端潛入被害人家中並翻箱倒櫃，空言是走錯路云
    云，礙難置信。至於被害人己○○雖指稱伊失竊金項鍊一條及一瓶伍良玉的大陸
    酒云云，但被告始終否認有竊得該部分之財物，且檢察官指派新竹市第一分局至
    被告住所搜索結果亦未搜得相關之贓物或任何有關典當項鍊之紀錄，此部分難認
    被告已達犯罪既遂之階段，併此敘明。
三、核被告所為，係犯刑法第三百二十條第一項竊盜罪，第三百三十七條侵占遺失物
    罪及第三百零六條無故侵入住宅罪（被害人己○○部分）、第三百二十條第三項
    、第一項竊盜未遂罪（己○○、丁○○部分），又被告於九十年一月五日、六日
    行竊被害人己○○、丁○○之犯行，業據檢察官移送併辦，與原審判決所認定之
    犯罪事實，彼此時間接近，犯罪構成要件復相當，顯係基於概括犯意而為，為連
    續犯，應依法以竊盜既遂一罪論並加重其刑。所犯前述竊盜、侵占遺失物、無故
    侵入住宅各罪間，互有方法結果之牽連關係，應依刑法第五十五條後段規定，從
    一重之竊盜處斷。原審予以論科，固非無見，但原審就被告於九十年一月五及六
    日另犯之竊盜罪部分，未及審究，容有未洽，被告上訴意旨空言原審量刑過重云
    云，雖屬無據，但原審判決既有可議之處，自應由本院予以撤銷改判，爰審酌被
    告自七十八年至八十六年間已有四次竊盜前科，又於本案多次行竊，顯示刑罰對
    其之教化及威嚇功能，已無法完全發揮其效用，且被告行竊大多利用闖空門之方
    式，影響社會之治安，其所竊取之機車，並為被害人平日生活之代步工具，價值
    動輒上萬元以上，雖其犯罪手段尚稱平和，未傷及無辜，但一再行竊所生危害不
    低，犯後態度有坦承部分犯行等一切情狀量處如主文第二項所示之刑，又被告犯
    罪事實欄所示之多項犯罪前科，於保護管束期間仍連續六次行竊，甚至於檢察官
    對其竊盜犯行限制住居及飭回候傳期間，仍不改其竊盜之習性，對於寺廟之善心
    捐款亦起貪念，足見其法紀道德觀念之淡薄，且被告於本案自九十年一月五日起
    至同年七月二十七日止短短六個月之期間內，即密集行竊達八次之多，平均一個
    月即行竊一次，足見被告已有犯罪之習慣，僅藉刑罰之制裁及執行，已不足徹底
    根絕其竊盜之惡習，為期建立其正確之價值觀及謀生之技能，早日適應社會之生
    活，爰依竊盜犯贓物犯保安處分條例第三條第一項第一款、第四條及第五條第一
    項前段之規定，併予諭知被告應於刑之執行前，令入勞動處所強制工作三年，以
    資矯正。
四、據上論斷，應依刑事訴訟法第三百六十九條第一項前段、第三百七十三條、第三
  百六十四條、第二百九十九條第一項前段、刑法第五十六條、第三百二十條第一
    項、第三百三十七條、第三百零六條、第五十五條後段、竊盜犯贓物犯保安處分
    條例第三條第一項第一款、第四條、第五條第一項前段，判決如主文。
本案經檢察官癸○○到庭執行職務。
中      華      民      國      九十      年      十一    月    二十九  日
                                   臺灣高等法院臺中分院刑事第七庭
                                         審判長法  官  謝  說  容
                                               法  官  黃  日  隆
                                               法  官  江  錫  麟
右正本證明與原本無異。
不得上訴。
                                               書記官  金  珍  華
中      華      民      國     九十      年     十一      月    三十    日
                                                                        Ｆ


司法院資訊處製作；財團法人民間司法改革基金會備份。
